臺灣桃園地方法院刑事判決　　　　　　　93年度訴字第1639號
公　訴　人　台灣桃園地方法院檢察署檢察官
被　　　告　甲○○　男　26歲.
　　　　　　　　　　　8弄28.
上列被告因毒品危害防制條例案件，檢察官原聲請以簡易判決處
刑（93年度毒偵字第954 號）暨移送併辦（93年度核退毒偵字第
630 號、93年度毒偵字第3940號、93年度毒偵字第4668號、93年
度毒偵字第4925號），經本院改依通常程序審理，茲判決如下：
    主  文
甲○○連續施用第一級毒品，累犯，處有期徒刑壹年。
扣案海洛因壹包（淨重零點肆公克）、含海洛因殘渣之塑膠袋
只（內含海洛因殘渣量微無法稱重）沒收銷燬之，扣案之針筒
伍支、杓子壹支及眼鏡盒壹個均沒收。
    事  實
一、甲○○曾因違反麻醉藥品管理條例案件，於民國86年6 月19
    日經本院判處有期徒刑二年八月，緩刑五年，86年9 月8 日
    確定。於緩刑期內復因施用毒品案件，經台灣板橋地方法院
    裁定送觀察、勒戒後，認有繼續施用毒品傾向，再經裁定送
    強制戒治，嗣經停止戒治、撤銷停止戒治而於89年4 月24日
    執行完畢，並經該院於89年12月24日以87年度訴字第461 號
    判處免刑確定。惟其前揭之緩刑宣告亦遭撤銷，自89年4 月
    25日起入監執行，90年11月13日縮刑假釋出監，迄91年10月
    19日期滿假釋未經撤銷，未執行之刑期以已執行論而執行完
    畢。詎尚不知悔改，於上開強制戒治執行完畢後五年內，猶
    基於施用毒品之概括犯意，自91年10月19日假釋期滿後之同
    年月某日起至94年1 月30日晚間7 時許止，在桃園縣龜山鄉
    ○○路○段50巷10弄14之1 號友人住處，以針筒注射之方式
    ，連續多次施用第一級毒品海洛因，平均每星期施用一次。
    期間，首於93年2 月6 日下午5 時30分許，在桃園縣龜山鄉
    ○○路○段1376號前為警查獲，扣得含海洛因殘渣之塑膠袋
    3 只（內含海洛因量微無法稱重）及其所有供施用海洛因之
    針筒1 支、杓子1 支暨盛裝毒品、施用器具之眼鏡盒1 個。
    次於93年4 月26日凌晨1 時40分許，在台北縣新莊市○○路
    74 0之4 號「龍鳳客棧」第507 號房為警查獲。再於93年9
    月9 日傍晚6 時30分許，在桃園縣龜山鄉○○路○段50巷10
    弄未編門牌號碼之建物內為警查獲，扣得其所有供施用海洛
    因之針筒2 支。又於93年10月27日中午12時30分許，在桃園
    縣龜山鄉○○路○段50巷14之1 號前為警查獲，扣得其所有
    供施用海洛因之針筒1 支。復於93年11月11日晚間七時許，
    在桃園縣龜山鄉○○路○段58巷8 號前為警查獲，扣得海洛
    因1 包（淨重0.34公克）及其所有供施用海洛因之針筒1 支
    。末於94年1 月31日凌晨1 時許，在桃園縣龜山鄉○○路○
    段50巷10弄14之1 號為警查獲。
二、案經桃園縣政府警察局龜山分局報請台灣桃園地方法院檢察
    署檢察官偵查後聲請以簡易判決處刑暨前揭分局、台北市政
    府警察局古亭分局報請同署檢察官、台北縣政府警察局新莊
    分局報請台灣板橋地方法院檢察署檢察官而後各函移本院併
    案審理，嗣經本院改依通常程序審理。
    理  由
一、前開犯罪事實，業據被告甲○○於本院審理坦承不諱，並有
    如事實欄所載之物扣案可稽，且於93年11月11日查扣之該包
    白色粉末經送驗結果，確含海洛因成份（淨重0.34公克），
    有法務部調查局93年12月14日調科壹字第080008565 鑑驗通
    知書1 份在卷足按。再者，其先後六次為警查獲後經採尿送
    驗結果，其尿液亦胥呈嗎啡陽性反應，有卷存桃園縣衛生局
    不法藥物尿液檢定書1 份、台灣檢驗科技股份有限公司濫用
    藥物尿液檢驗報告2 份、昭信科技顧問股份有限公司濫用藥
    物陽性檢體檢驗報告2 份及台灣尖端先進生技醫藥股份有限
    公司濫用藥物檢驗報告1 份為憑。佐此各端，是堪認被告之
    自白屬實，據而足徵其果有上陳多次施用海洛因之犯行，灼
    然無疑。次查，被告曾因施用毒品案件，經台灣板橋地方法
    院裁定送觀察、勒戒後，認有繼續施用毒品傾向，再經裁定
    日執行完畢，並經該院於89年12月24日以87年度訴字第461
    號判處免刑確定等情，復有台灣高法院被告全國前案紀錄表
    1 份存卷可證，是以其係因施用毒品案件經送強制戒治執行
    完畢後五年內再犯本件施用海洛因罪之事實，狀極顯明。綜
    述，本件事證已明，被告犯行洵堪認定，應依法論科。
二、核被告甲○○所為，係犯毒品危害防制條例第10條第1 項之
    施用第一級毒品罪。其先後多次犯行，時間緊接，構成要件
    相同，顯係基於概括犯意反覆為之，應依連續犯之規定以一
    罪論，並依法加重其刑。又查，其曾有如事實欄所載之犯罪
    科刑執行情形，有台灣高等法院被告全國前案紀錄表一份在
    卷可按。其受有期徒刑執行完畢後，於五年內再犯有期徒刑
    以上之本罪，為累犯，應依法加重其刑，並應依法遞加重之
    。公訴人雖僅就被告於93年2 月7 日中午11時45分許採尿回
    溯24小時內某時之該次施用海洛因犯行起訴，惟其餘各次犯
    行與公訴人已起訴且經本院論罪之該次，既有連續犯之裁判
    上一罪關係，自為起訴效力所及，本院應併予審判。爰審酌
    被告犯罪動機、目的，已曾因施用毒品犯行受觀察、勒戒及
    強制戒治等處分執行完畢，詎猶未能戒絕施用毒品劣習，本
    件且係先後為警查獲六次，各次竟均不知省惕收斂，屢抓復
    又屢犯，足徵其沾染毒癮極深，惡性甚重，惟念其事後坦承
    犯行，態度尚佳，另兼衡施用毒品核屬自戕行為，於他人法
    益究無積極直接及立即明顯之侵害等情狀，量處如主文所示
    之刑。
三、扣案海洛因1 包（淨重0.34公克）及含海洛因殘渣之塑膠袋
    3 只（內含海洛因量微無法稱重）內所存之海洛因殘渣皆為
    第一級毒品，海洛因殘渣且與所附著之塑膠袋難以析離殆盡
    。前揭各物均應依毒品危害防制條例第18條第1 項前段規定
    ，諭知沒收銷燬之。至先後扣案之針筒共5 支、杓子1 支及
    眼鏡盒1 個，則悉屬被告所有而供施用毒品之器具，此據其
    於本院審理時承明，爰依刑法第38條第1 項第2 款規定，宣
    告沒收。另於93年4 月26日凌晨1 時40分許，在台北縣新莊
    市○○路74 0之4 號「龍鳳客棧」第507 號房為警查獲扣得
    之電子秤、海洛因、安非他命、施用器具、毒品分裝袋等物
    係屬為同時為警查獲之陳福生持有及所有之物乙節，業據亦
    同時為警查獲之張志鴻、吳韋翰於檢察官偵查時一致供明（
    見93年度毒偵字第2051號卷第4 頁反面、第5 頁反面），顯
    與被告無涉，於本件自不得諭知沒收。
四、本件檢察官原聲請以簡易判決處刑，惟經本院認有刑事訴訟
    法第451 條之1 第4 項但書第1 款所定之情形，依同法第45
    2 條規定，本件應改適用通常程序審判之，末此敘明。
據上論斷，應依刑事訴訟法第452 條、第299 條第1 項前段，毒
品危害防制條例第10條第1 項、第18條第1 項前段，刑法第56條
、第47條、第38條第1項第2款，判決如主文。
本案經檢察官趙燕利到庭執行職務。
中　　華　　民　　國　　94　　年　　4 　　月　　11　　日
                  台灣桃園地方法院刑事第11庭
                      審判長法  官　蔡榮澤
                            法  官  游士珺
                            法  官  丁俊成
以上正本證明與原本無誤。
如不服本判決，應於判決後10日內，向本院提出上訴狀。（應附
繕本），上訴於臺灣高等法院。
                             書記官  陳奕珽
中　　華　　民　　國　　94　　年　　4 　　月　　11　　日
附論罪科刑之法條：
附本件論罪科刑依據之法條：
毒品危害防制條例第10條第1項
施用第一級毒品者，處六月以上五年以下有期徒刑。
